臺灣桃園地方法院刑事判決
111年度易字第830號
公  訴  人  臺灣桃園地方檢察署檢察官 
被      告  楊勝恩





上列被告因恐嚇案件，經檢察官提起公訴（111年度偵字第10474
號），被告就被訴事實為有罪之陳述，經本院告知簡式審判程序
之旨，並聽取當事人之意見後，本院裁定改依簡式審判程序，判
決如下：
    主  文
楊勝恩犯恐嚇危害安全罪，處有期徒刑伍月，如易科罰金，以新
臺幣壹仟元折算壹日。
    事  實
一、緣楊勝恩與林榮庭之妹林姿汶為前男女朋友，且有金錢糾紛
    。民國110年12月4日9時37分許，林榮庭在其位於桃園市之
    住處以通訊軟體LINE撥打電話與楊勝恩討論前述金錢債務事
    宜時，楊勝恩竟心生不滿，基於恐嚇之犯意，對林榮庭稱「
    幹，林爸把你家炸掉啦(臺語)」等語，以此加害生命、身體
    、財產之事恐嚇林榮庭，使林榮庭心生畏懼，致生危害於林
    榮庭之安全。
二、案經林榮庭訴由桃園市政府警察局平鎮分局報告，臺灣桃園
    地方檢察署檢察官偵查起訴。
    理  由
一、本件被告楊勝恩就本判決援引之證據資料俱同意具有證據能
    力，依臺灣高等法院於107 年3 月21日檢送所屬各級地方法
    院之「刑事判決精簡原則」，茲不再就證據能力部分加以說
    明。
二、被告於本院準備程序及審理時，均就上開犯罪事實坦承不諱
    （見易字卷第102頁、108頁），此外，復有證人即告訴人林
    榮庭、證人林姿汶之證詞（見偵字卷第45至47頁、51至52頁
    、135至137頁），以及桃園市政府警察局平鎮分局建安派出
    所受理案件證明單及受理各類案件紀錄表、通話錄影錄音檔
    案、臺灣桃園地方檢察署檢察官及本院勘驗筆錄等證據資料
    附卷可稽（見偵字卷第57頁、59頁、139頁，易字卷第94至1
    00頁），足見被告上開任意性自白應與事實相符，堪予採信
    。
三、按刑法第305條之恐嚇危害安全罪，旨在保護被害人免於恐
    懼之自由，故所稱以加害生命、身體、自由、名譽、財產之
    事，恐嚇他人者，自係指以使人生畏怖心為目的，而通知將
    加惡害之旨於被害人為已足，亦即僅以受惡害之通知者心生
    畏懼而有不安全之感覺即足當之，不以發生客觀上之危害為
    要件；又所謂恐嚇，指凡一切言語、舉動足以使人生畏怖心
    者均屬之，而該言語或舉動是否足以使他人生畏怖心，應依
    社會一般觀念衡量之。本案被告與告訴人通話時，以激烈口
    氣向其恫稱：「幹，林爸把你家炸掉啦(臺語)」等語，已如
    前述，衡諸一般常情，自會使告訴人感到惶恐不安，並擔憂
    其人身安全，告訴人於警詢時亦明確證稱：聽到前開言語令
    其感到害怕，且擔心家人安全等語（見偵字卷第46頁），足
    見其確因被告上開恐嚇言詞而心生畏懼，並致生危害於安全
    甚明。
四、綜上，本案事證明確，被告前開恐嚇犯行洵堪認定，應予依
    法論科。
五、論罪科刑
　 （一）核被告所為，係犯刑法第305條之恐嚇危害安全罪。
　 （二）被告前於110年度間因公共危險案件，經臺灣新北地方
         法院以110年度交簡字第24號判處有期徒刑4月確定，
         於110年4月28日易科罰金執行完畢，固有臺灣高等法
         院被告前案紀錄表1 份在卷可考，並經檢察官聲請調
         查該案執行卷宗屬實，其因前案受有期徒刑之執行完
         畢後，5 年內故意再犯本件有期徒刑以上刑之罪，依
         刑法第47條第1 項規定，固為累犯，然衡酌被告前次
         係因酒後駕車犯公共危險罪，與本案恐嚇罪之犯罪類
         型並不相同，兩者之關聯性不高，若據此加重其刑，
         罪刑之間似不相當，本院復已將其犯罪前科與執行情
         形，列為相關量刑因素之一（參下量刑說明），參酌
         司法院大法官會議釋字第775 號解釋意旨，就本件個
         案，爰不加重其最低法定本刑。
　 （三）爰審酌被告前於108年間，即曾因細故持玩具槍朝空中
         擊發使他人心生畏懼方式，為恐嚇危害安全犯行，並
         經臺灣高等法院判決處有期徒刑4月，此次又因金錢糾
         紛問題，不思以理性解決紛爭，僅因通話過程情緒不
         快，即以上揭方式恐嚇告訴人，造成告訴人心生畏懼
         ，法治觀念顯屬薄弱，所為應予非難。惟念被告犯後
         於審理時終坦承犯行，犯後態度尚非惡劣，兼衡其犯
         罪動機、手段、所生危害，暨被告自陳未婚、從事服
         務業之家庭生活經濟狀況等一切情狀，量處如主文所
         示之刑，並諭知易科罰金之折算標準。
　 （四）本件被告持以通話之手機，縱認為其所有供本案犯罪
         所用之物，然手機乃現今社會普遍使用之通訊工具，
         持有手機本身尚不至於增加犯罪風險，諭知沒收仍無
         助達成預防再犯之目的，考量沒收實益、本案犯罪情
         節與比例原則，爰依刑法第38條之2第2項之規定，不
         併予宣告沒收或追徵，附此敘明。
據上論斷，應依刑事訴訟法第273 條之1 第1 項、第299 條第1
項前段，判決如主文。
本案經檢察官李亞蓓提起公訴，檢察官劉倍到庭執行職務。　　
中　　華　　民　　國　　111 　年　　11　　月　　24　　日
                  刑事第十二庭    法　官　曾淑君
以上正本證明與原本無異。
如不服本判決應於收受判決後20日內向本院提出上訴書狀，並應
敘述具體理由。其未敘述上訴理由者，應於上訴期間屆滿後20日
內向本院補提理由書(均須按他造當事人之人數附繕本)「切勿逕
送上級法院」。
                                  書記官　姚承瑋
中　　華　　民　　國　　111 　年　　11　　月　　25　　日



附錄本件論罪科刑法條：刑法第305條。
以加害生命、身體、自由、名譽、財產之事恐嚇他人，致生危害
於安全者，處2年以下有期徒刑、拘役或9千元以下罰金。